臺灣高等法院臺南分院刑事判決　　　　100年度上易字第416號
上　訴　人　臺灣臺南地方法院檢察署檢察官
被　　　告　張松團
上列上訴人因被告侵占遺失物案件，不服臺灣臺南地方法院100
年度易字第564號中華民國100年5月26日第一審判決（起訴案號
：臺灣臺南地方法院檢察署100年度營偵字第245號），提起上訴
，本院判決如下：
    主  文
原判決撤銷，發回臺灣臺南地方法院。
    理  由
一、上訴意旨略以：按案件由犯罪地或被告之住所、居所或所在
    地之法院管轄；一人犯數罪者，為相牽連之案件；刑事訴訟
    法第5條第1項、第7條分別定有明文。次按數同級法院管轄
    之案件相牽連者，得合併由其中一法院管轄；刑事訴訟法第
    6條第1項亦有明定。本件被告張松團因涉犯槍砲彈藥刀械管
    制條第12條第4項未經許可持有子彈及刑法第337條侵占遺失
    物嫌，經臺灣臺南地方法院檢察署（下稱臺南地檢署）檢察
    官以100年度營偵字第245號案件向臺灣臺南地方法院（下稱
    原審法院）聲請簡易判決處刑，係一人犯數罪，為相牽連之
    案件。而被告涉犯未經許可持有子彈罪嫌部分，係於100年1
    月30日2時20分許，在臺南巿後壁區嘉民里146之32號全家便
    利商店，因另案通緝，經警逮捕執行附帶搜索，在其隨身行
    李袋查獲。被告涉犯未經許可持有子彈罪嫌，原審法院確有
    管轄權，揆諸上開規定，被告係一人犯數罪者，為相牽連之
    案件，則其涉犯侵占遺失物部分，自得由原審法院合併管轄
    。詎原審法院竟諭知管轄錯誤判決，尚有未洽，請撤銷原判
    決，另為適法裁判等語。
二、查被告涉犯未經許可持有子彈罪嫌部分，係於100年1月30日
    2時20分許，在臺南巿後壁區嘉民里146之32號全家便利商店
    ，因另案通緝，經警逮捕執行附帶搜索，在其隨身行李袋查
    獲，並起出李錦裕所有之SONY ERICSSON行動電話（含SIM卡
    ）1支；而再查獲被告於100年1月22、23日之某時，在新竹
    市香山區○○○○道某處，拾獲被害人李錦裕上開遺失之行
    動電話，其明知該行動電話係遺失物，竟意圖為自己不法之
    所有，將上開SIM卡丟棄，插入其原用之0000000000號SIM卡
    後使用，而有侵占遺失物之犯嫌。臺南地檢署檢察官以100
    年度營偵字第245號向原審法院就上開二罪聲請簡易判決處
    刑。是被告所犯未經許可持有子彈罪嫌部分，原審法院本有
    管轄權，並經原審法院以100年度簡字第1093號判決判處被
    告有期徒刑3月併科罰金新臺幣1萬元在案。但原審法院就被
    告涉犯刑法第337條侵占遺失物罪部分，則另分案100年度易
    字第564號並諭知管轄錯誤判決，合先敘明。
三、按案件由犯罪地或被告之住所、居所或所在地之法院管轄；
    一人犯數罪者，為相牽連之案件；刑事訴訟法第5條第1項、
    第7條分別定有明文。次按數同級法院管轄之案件相牽連者
    ，得合併由其中一法院管轄；刑事訴訟法第6條第1項亦有明
    定。則被告上開犯行，係一人犯數罪，為相牽連之案件。另
    按「刑事案件除有特別規定外，固由犯罪地或被告之住所、
    居所或所在地之法院管轄。但數同級法院管轄之案件相牽連
    而未繫屬於數法院者，自得依刑事訴訟法第6條第1項由其中
    一法院管轄。本件自訴人向某地方法院自訴甲、乙、丙、丁
    共同背信，雖甲、乙、丙三人散居別縣，其犯罪地亦屬他縣
    轄境，而丁則仍居住該地方法院所轄境內，該地方法院依法
    既得合併管轄，即不能謂無管轄權，乃竟對甲、乙、丙部分
    諭知管轄錯誤之判決，殊屬違誤。」最高法院28年上字第36
    35號判例要旨足參。再按「刑事訴訟法第265條第1項所謂『
    相牽連之犯罪』，係指同法第7條所列之相牽連之案件，且
    必為可以獨立之新訴，並非指有方法與結果之牽連關係者而
    言。」亦有最高法院83年台抗字270號判例要旨可佐。揆諸
    上開說明，被告係一人犯數罪者，為相牽連之案件，則其涉
    犯侵占遺失物部分，自得由原審法院合併管轄。詎原判決未
    查竟諭知管轄錯誤判決，尚有未洽，檢察官上訴指摘及此，
    為有理由，應由本院將原判決撤銷，發回原審法院另為適法
    裁判，並依刑事訴訟法第372條規定，不經言詞辯論，逕為
    判決。
據上論斷，依刑事訴訟法第369條第1項前段、第364條、第372條
，判決如主文。
中    華    民    國   100    年    7     月    29    日
                  刑事第一庭    審判長法  官  茆臺雲
                                      法  官  蔡長林
                                      法  官  王明宏
以上正本證明與原本無異。
不得上訴。
                                      書記官  林佳瑩
中    華    民    國   100    年    7     月    29    日